# BOT业务收到政府无偿提供的部分建设费的处理

提问人：jlapple 时间：2012-10-05 22:30:16
如题，项目公司将业务外包，那么按准则不能确认建造收入，但它却构成了合同价款的一部分。外包价款一定程度上可以视为建造合同的公允价值，那么收到的这笔建设费是否作为金融资产或无形资产的一部分？

回答人：chenyiwei
回复 jlapple 的帖子
应当作为建造合同对价的金融资产或者无形资产的一部分。
另外还需要注意：如果项目公司自身提供了部分建造服务，只是把另一部分的建造服务外包给其他施工单位，则项目公司还是应当整体上就该建造合同（包括分包部分）按建造合同的原则确认收入。

提问人：jlapple 时间：2012-10-06 11:14:31
回复 chenyiwei 的帖子
谢谢陈版，那这笔建设费应该怎么做分录呢？没想懂。

回答人：chenyiwei
借：工程施工，贷：银行存款；借：金融资产或无形资产，贷：营业收入（建造合同）；借：营业成本，贷：工程施工。

提问人：jlapple 时间：2012-10-06 20:58:39
回复 jlapple 的帖子
项目公司没有提供建造服务不是不应该确认建造服务收入的么？收到时应作为一项负债管理。哦，是不是应该在BOT相关资产建设完毕并投入运营的时点一次性转收入呢？

回答人：chenyiwei
不恰当，本质上这也是合同授予方以货币方式给予的对价的一部分，在确认建造合同收入时应纳入考虑。

提问人：lxch119 时间：2012-10-08 10:48:21
回复 chenyiwei 的帖子
陈版，那个建造合同，楼主的意思是收到钱的一方的会计处理。
你的会计分录是贷银行存款。 还请详解！

回答人：chenyiwei
应当作为建造合同对价的金融资产或者无形资产的一部分。收到时暂计入负债类项目，随着建造进度逐期转入营业收入。

提问人：lxch119 时间：2012-10-09 11:51:56
回复 chenyiwei 的帖子
陈斌，是我糊涂了？
我的意思是说应该是收到钱的分录。 你的分录是贷：货币资金。不是收到钱的分录啊！

回答人：chenyiwei
收到时先记入负债科目（借：货币资金，贷：负债），随着建造进度逐期转入营业收入。但由于这些款项在建设期间已经收到，后续政府不可能重复拨款，因此不构成金融资产和无形资产的组成部分。感谢指正。